臺灣苗栗地方法院刑事判決　　　　　　　　　　　　　九十二年度訴字第二六七號
　　公　訴　人　臺灣苗栗地方法院檢察署檢察官
　　被　　　告　甲○○
右列被告因毒品危害防制條例案件，經檢察官提起公訴（九十二年度毒偵字第四八一
號），及移送併辦（九十二年度毒偵字第九九五號、九十二年度毒偵字第九三五號、
九十三年度毒偵字第一八五號），本院依簡式審判程序審理，判決如左：
    主  文
甲○○連續施用第一級毒品，處有期徒刑壹年，如附表所示之物沒收銷燬；又連續施
用第二級毒品，處有期徒刑拾月。應執行有期徒刑壹年玖月，如附表所示之物沒收銷
燬。
    事  實
一、甲○○曾經因施用毒品案件，先後二次經觀察、勒戒，最後一次是在九十一年七
    月十八日釋放，但她還是沒有戒除毒癮的決心。
二、在上述觀察、勒戒釋放後的五年內，自九十二年一月間某日起至九十三年四月十
    三日止，甲○○又基於連續施用第一級毒品的意思，在苗栗縣頭份鎮蘆竹里二十
    五號住處或其住處附近綽號「陳先生」的朋友家中，連續施用第一級毒品海洛因
    多次。自九十二年五月間某日起至九十三年四月初止，甲○○則另基於連續施用
    第二級毒品安非他命的意思，在上述相同地點，連續施用第二級毒品安非他命多
    次。
三、在上述施用毒品的期間，甲○○一共四度遭到查獲：(1)九十二年五月三十日晚間
    十時四十分許，在苗栗縣竹南鎮○○路前，被警察盤檢查獲，並於甲○○隨身攜
    帶的皮包內扣得第一級毒品海洛因一包（含袋重零點三公克）及其所有、注射針
    筒二支，另經採尿檢驗結果，呈安非他命、甲基安非他命及嗎啡陽性反應；(2)九
    十二年十月一日晚間六時三十分，本院派警執行拘提時，在上述住處，坦承又施
    用第一級毒品海洛因，經採尿檢驗結果，呈安非他命、嗎啡陽性反應；(3)九十二
    年十一月二十四日下午二時許，本院派警執行拘提時，在上述住處，坦承又施用
    第一級毒品海洛因，並當場扣得海洛因二包（含袋重零點四公克一包、含袋重零
    點三公克一包）、殘渣袋二個、注射針筒二支，另經採尿檢驗結果，呈安非他命
    、嗎啡陽性反應；(4)九十三年二月二十四日晚間九時二十分許，經甲○○的祖母
    向警察報案，在上述住處，當場查獲甲○○正在施用毒品，當場扣得橡皮管一條
    、注射針筒五支、海洛因三包共一公克（含袋重），另經採尿檢驗結果，呈安非
    他命、嗎啡陽性反應。
四、本案件經苗栗縣警察局竹南分局、頭份分局報告臺灣苗栗地方法院檢察署檢察官
    偵查後起訴以及移送併辦。
    理  由
一、程序方面：
    本件被告所犯為毒品危害防制條例第十條第一項、第二項的罪，是刑事訴訟法第
    二百七十三條之一第一項所定死刑、無期徒刑、最輕本刑為三年以上有期徒刑以
    外的罪，而且不是高等法院管轄的第一審案件。又被告在法院行準備程序的時候
    ，已經就被訴事實認罪，經告知被告簡式審判程序的要旨、聽取當事人意見後，
    法院合議庭裁定由受命法官獨任進行簡式審判程序，在此先做說明。
二、認定犯罪事實所根據的證據及理由：
    (一)被告對前述連續施用第一、二級毒品多次的犯行，已於法院審理時坦白認罪。
      至於先前曾在警詢、偵訊中否認犯行，被告已經表明為不實在（本院卷第一六
      七頁），參酌後述的客觀證據，自以其審判中的認罪自白可採。
    (二)被告前後四次經採尿送驗結果，均有檢出安非他命、嗎啡反應，分別有下列檢
      驗結果報告可以證明：(1)中山醫學大學附設醫院中港分院九十二年七月十一日
      中山醫港九二川桓字第９２７１４號函所檢送之藥物濫用檢測中心確認結果報
      告；(2)苗栗縣衛生局九十二年十月十三日苗衛檢字第０９２００１６５６６號
      煙毒尿液檢驗成績書；(3)苗栗縣衛生局九十二年十二月八日苗衛檢字第０９２
      ００２７８６號煙毒尿液檢驗成績書；(4)苗栗縣衛生局九十三年三月五日苗衛
      檢字第０９３００３００５號煙毒尿液檢驗書。
    (三)被告前後四次遭查獲，其中三次有當場扣得第一級毒品海洛因，亦分別經鑑驗
      屬實明確，有下列書證附於卷中可供查考：(1)法務部調查局調科壹字第９９０
      ０００６８９號鑑定通知書；(2)苗栗縣警察局頭份分局毒品初步鑑驗報告單（
      鑑驗時間：九十二年十一月二十四日，以臺灣尖端先進生技醫藥股份有限公司
      製造之簡易快速篩檢試劑鑑驗）；(3)苗栗縣警察局頭份分局毒品初步鑑驗報告
      單（鑑驗時間：九十三年二月二十四日，以聯勤第二０四廠製造之毒品檢驗袋
      鑑驗）。
    (四)另外，扣案的注射針筒、殘渣袋、橡皮管都足以佐證被告有施用毒品的事實。
    (五)被告有如事實欄所載接受觀察、勒戒以及釋放的事實，則有臺灣高等法院被告
      全國前案紀錄表、臺灣苗栗地方法院檢察署刑案資料查註紀錄表、全國施用毒
      品案件紀錄表於卷中可查。
    (六)由上述的證據顯示，被告認罪的內容和客觀證據所呈現的事實相符合，可以相
  　　信是真實。本件事證明確，被告犯行可以認定。
三、論罪科刑的理由：
    (一)安非他命是毒品危害防制條例第二條第二項第二款所規定的第二級毒品。所以
      被告的行為，是犯毒品危害防制條例第十條第一、二項的施用第一、二級毒品
      罪。其施用第一、二級毒品前後非法持有第一、二級毒品的低度行為，都為施
      用的高度行為所吸收，不另論罪。
    (二)就被告先後分別多次施用第一、二級毒品的犯行，時間相隔都不遠，方法相同
      ，所犯均為構成要件相同的罪名，顯然是基於連續犯罪的意思所為，為連續犯
      ，應各依刑法第五十六條論以一罪，並加重其刑。
    (三)被告所為前述兩項連續犯罪，犯罪的意思與犯罪的行為，都有所不同，應分別
      論罪，並依法併合處罰。
    (四)毒品危害防制條例於九十三年一月九日修正施行，其修正施行前後，關於施用
      毒品犯罪的訴追條件各有不同，而由於本件被告連續施用第一、二級毒品的犯
      行，除係三犯外，亦係經觀察、勒戒釋放後五年內再犯，無論適用修正施行前
      後之規定，均滿足訴追條件，惟因其行為橫跨修法施行前後，屬法律上一整體
      行為，應一體適用修正施行後即裁判時之規定，而不得割裂分別適用，故應適
      用修正施行後之訴追條件規定。因此，事實欄亦依修正施行後之訴追條件規定
      作為事實認定之基礎。
    (五)本件檢察官原僅就被告部分之連續施用毒品犯行起訴，惟其他移送併辦部分既
      與已起訴之部分有裁判上一罪之連續犯關係，依法也是起訴效力所及，自得由
      法院一起裁判。
    (六)量刑的理由：
     1.被告前已經觀察、勒戒後釋放，仍然沒有徹底悔改戒除毒癮的意思，案件經
       起訴繫屬法院之後，不但不願坦然面對審判程序，而且一再逃避，經法院拘
       提二次、具保沒保後，始通緝到案，其間還繼續施用毒品，警詢、偵訊時，
       也曾一度任意否認犯行，所作所為，殊不值取，如未予從重量刑，對於其他
       遵期應訊、坦白誠實的被告，便有失公平；同時，透過較長刑期的刑罰，也
       可以使被告遠離誘惑，根本去除對毒品之依賴感，而達到刑罰的目的。
     2.不過，被告通緝到案後，即直接坦承犯行，不再編織不實辯詞，企圖逃避刑
       事責任，足認已經表現出悔改的誠意，可以作為略為減輕量刑的事由。
     3.法院審酌以上二點及其他等一切情狀，認為檢察官對於連續施用第一級毒品
       部分請求判處被告有期徒刑一年，對於連續施用第二級毒品部分請求判處被
       告有期徒刑十月，十分適當，故如其所求，量處如主文的刑罰，並依法定其
       應執行刑。
     4.檢察官就應執行刑部分，請求定為有期徒刑一年八月，法院審酌前述應從重
       量刑的事由，認為並不適當，所以沒有接受檢察官的求刑，在此一併說明。
    (七)被告前後三次遭查獲當場扣得的海洛因（詳如事實欄所載及附表所示），如前
      所述，已經鑑驗屬實，依毒品危害防制條例第十八條第一項前段之規定，不問
      屬於被告與否，均應宣告沒收銷燬。至於其他注射針筒等扣案物品，被告已經
      當庭表示「不要了」（本院卷第一六七頁），而拋棄所有，已不屬於被告所有
      ，依法自不得再宣告沒收。
四、適用法律依據：
    (一)刑事訴訟法第二百七十三條之一第一項，第二百九十九條第一項前段。
    (二)毒品危害防制條例第十條第一、二項、第十八條第一項前段。
    (三)刑法第十一條、第五十六條、第五十一條第五款。
本案經檢察官范振中到庭執行職務。
中　　　華　　　民　　　國　　九十三　　年　　　六　　　月　 　九    　日
                              臺灣苗栗地方法院刑事第三庭
                                      法  官  蔡  志  宏
右正本證明與原本無異。
如不服本判決，應於判決送達後十日內向本院提出上訴狀（應抄附繕本）。告訴人或
被害人如對於本判決不服者，應具備理由請求檢察官上訴，其上訴期間之計算係以檢
察官收受判決正本之日期為準。
                                      書記官  楊  慧  萍
中　　　華　　　民　　　國　　九十三　　年　　　六　　　月　　 十五 　　日
附表：
一、扣案之第一級毒品海洛因壹包（含袋重零點參公克）。
二、扣案之第一級毒品洛因貳包（含袋重零點肆公克、零點公克各壹包）
三、扣案之第一級毒品海洛因包共壹公克（含袋重）。
附錄法條：
毒品危害防制條例第十條
施用第一級毒品者，處六月以上五年以下有期徒刑。
施用第二級毒品者，處三年以下有期徒刑。
毒品危害防制條例第十八條
查獲之第一、二級毒品及專供製造或施用第一、二級毒品之器具，不問屬
於犯人與否，均沒收銷燬之；查獲之第三、四級毒品及製造或施用毒品之
器具，無正當理由而擅自持有者，均沒入銷燬之。但合於醫藥、研究或訓
練之用者，得不予銷燬。
